臺灣高等法院臺中分院刑事判決
111年度上易字第721號
上  訴  人  
即  被  告  林沛民



上列上訴人即被告因妨害自由案件，不服臺灣臺中地方法院111
年度易字第986號中華民國111年7月8日第一審判決（起訴案號：
臺灣臺中地方檢察署111年度偵字第12238號），提起上訴，本院
判決如下：
    主  文
上訴駁回。
    理  由
壹、審理範圍：
    按刑事訴訟法第348條第3項規定：「上訴得明示僅就判決之
    刑、沒收或保安處分一部為之。」本案原審判決後，上訴人
    即被告林沛民（下稱被告）明示僅就量刑部分提起上訴（本
    院卷第40、78至79頁），對於原判決認定之犯罪事實、所犯
    罪名均不爭執，故依前揭規定意旨，本院應僅就原判決量刑
    妥適與否進行審理，其他部分則非本院之審判範圍，先此說
    明（本案據以判斷量刑妥適與否之犯罪事實、認定犯罪事實
    所憑之證據及理由、所犯罪名，均如第一審判決書之記載）
    。
貳、上訴意旨略以：被告願與告訴人陳巧芸和解並向其道歉，原
    審量刑過重，請將原判決撤銷，更為適當合法之判決等語。
參、駁回上訴之理由說明：
一、按量刑輕重，屬法院得依職權自由裁量之事項，苟其量刑已
    以行為人之責任為基礎，並斟酌刑法第57條各款所列情狀，
    在法定刑度內，酌量科刑，無偏執一端，致明顯失出失入情
    形，自不得指為不當或違法（最高法院103年度台上字第291
    、331號判決意旨參照）；且在同一犯罪事實與情節，如別
    無其他加重或減輕之原因，下級審量定之刑，亦無過重或失
    輕之不當情形，則上級審法院對下級審法院之職權行使，原
    則上應予尊重（最高法院85年度台上字第2446號判決意旨參
    照）。
二、查原審審酌被告未能理性處理與告訴人間之糾紛，竟以文字
    訊息恐嚇告訴人，致其心生畏懼，應予非難；復考量被告犯
    後終能坦承犯行，但迄未賠償告訴人所受損害之犯後態度；
    另衡酌被告犯罪之動機、目的、手段，及其自述之學歷、工
    作、家庭經濟狀況等一切情狀，量處拘役30日，並諭知如易
    科罰金，以新臺幣1000元折算1日之折算標準，另說明被告
    所使用傳送訊息之電子設備並未扣案，且非屬違禁物，考量
    該電子設備乃供一般人作為日常生活使用，不具社會危險性
    ，被告僅附隨地以該電子設備犯本罪，沒收並不當然可達到
    預防並遏止犯罪之目的，將之沒收實欠缺刑法上之重要性，
    故依刑法第38條之2 第2 項規定，不予宣告沒收及追徵。經
    核原審並無濫用量刑權限，亦無判決理由不備，或其他輕重
    相差懸殊等量刑有所失出或失入之違法或失當之處。
三、被告上訴意旨雖不服原審量刑，並陳稱願與告訴人道歉及和
    解等語。惟告訴人無意願與被告和解或調解，此有本院公務
    電話查詢紀錄表在卷可查（本院卷第57頁）。而原審於量刑
    時已詳予審酌刑法第57條各款，予以綜合考量，所為量刑，
    既未逾越法律所規定之範圍，亦無濫用權限之情形，更無違
    反比例、平等原則之情形，且已為相當之恤刑，難遽謂原判
    決之量刑有何不當。從而，被告此部分之上訴為無理由，應
    予駁回。　　
據上論斷，應依刑事訴訟法第368條，判決如主文。
本案經檢察官陳旻源提起公訴，檢察官謝名冠到庭執行職務。
中　　華　　民　　國　　111 　年　　11　　月　　22　　日
            刑事第三庭  審判長法  官  楊  真  明
                              法  官  邱  顯  祥
                              法  官  李  明  鴻  
以上正本證明與原本無異。     
不得上訴。 
                              書記官  陳  慈  傳  
　　　　　　　　　　　　　　　
中　　華　　民　　國　　111 　年　　11　　月　　22　　日
【附件】
臺灣臺中地方法院刑事判決
111年度易字第986號
公　訴　人　臺灣臺中地方檢察署檢察官
被　　　告　林沛民　
　　　　　　　　　　
　　　　　　　　　　
上列被告因妨害自由案件，經檢察官提起公訴（111年度偵字第1
2238號），本院判決如下：
    主    文
林沛民犯恐嚇危害安全罪，處拘役參拾日，如易科罰金，以新臺
幣壹仟元折算壹日。
    犯罪事實
一、林沛民與陳巧芸係社團法人臺中市紅十字會照顧服務員訓練
    班之同學，陳巧芸並在該訓練班擔任副班長職位。緣林沛民
    於民國111年1月18日19時30分許，在臺中市某處，使用智慧
    型手機LINE通訊軟體，在上開訓練班之LINE通訊軟體群組內
    與其他學員發生爭執，遭陳巧芸制止後，因而心生不滿，竟
    基於恐嚇危害安全之犯意，於同日19時37分起至同日20時34
    分許，在前開群組內，接續傳述「我他**就是沒水準啦，你
    是副班長，不高興直接找我」、「我們私底下認識認識，你
    不爽講阿，我就住在太平，要輸贏啦」、「讓你認識認識什
    麼叫做沒水準的人，上課的時候要記得看看要不要報警」、
    「還有不要忘了報警110叫救護車119我看兩個都要記得阿」
    、「重要的事情提醒三次了要記得啊報警110叫救護車119報
    警110叫救護車119報警110叫救護車119」等加害生命、身體
    之事，恫嚇陳巧芸，致使陳巧芸心生畏懼，致生危害於安全
    。嗣經陳巧芸將上開訊息截圖，於同日22時許前往臺中市政
    府警察局第六分局何安派出所報案，而查悉上情。
二、案經陳巧芸訴由臺中市政府警察局第六分局報告臺灣臺中地
    方檢察署檢察官偵查起訴。
    理    由
一、本判決以下所引用被告林沛民以外之人於審判外之陳述，檢
    察官、被告均不爭執其證據能力，且迄至言詞辯論終結前亦
    未聲明異議，本院審酌上開陳述作成之情況並無違法不當之
    情形或證明力明顯過低之瑕疵，爰依刑事訴訟法第159條之5
    第1項及第2項規定，認均得為證據。再本判決以下所引用之
    非供述證據，檢察官、被告均未表示排除前開證據之證據能
    力，本院審酌前開非供述證據並無證據證明係公務員違背法
    定程序所取得，亦無顯不可信之情況與不得作為證據之情形
    ，爰依刑事訴訟法第158條之4規定反面解釋、第159條之4規
    定，認均得為證據。
二、事實認定：
　　上開犯罪事實，業據被告於本院審理時坦承不諱（見本院卷
    第37頁、第39頁），核與證人即告訴人陳巧芸於警詢、偵訊
    時證述之內容相符（見偵卷第31至33頁、第69至71頁），並
    有員警職務報告（見偵卷第25頁）、告訴人之指認犯罪嫌疑
    人紀錄表（見偵卷第35至39頁）、告訴人提出之LINE通訊軟
    體對話截圖（見偵卷第41頁）在卷可稽，足認被告上開之任
    意性自白應與事實相符，已堪採信。綜上所述，本案事證業
    臻明確，被告上開犯行堪以認定，應予依法論科。
三、論罪科刑：
㈠、核被告所為，係犯刑法第305條之恐嚇危害安全罪。被告係於
    密切接近之時、地為前開恐嚇行為，侵害法益同一，各行為
    獨立性極為薄弱，依一般社會健全觀念，在時間差距上，難
    以強行分開，應視為數個舉動之接續施行，合為包括之一行
    為予以評價，屬接續犯，應論以一罪。
㈡、起訴書漏未論列被告傳述「重要的事情提醒三次了要記得啊
    報警110叫救護車119報警110叫救護車119報警110叫救護車1
    19」之部分事實，然該部分與經起訴部分具有接續犯之實質
    上一罪關係，業如前述，為起訴效力所及，本院自應併予審
    理。
㈢、爰審酌被告未能理性處理與告訴人間之糾紛，竟以犯罪事實
    欄所示之文字訊息恐嚇告訴人，致其心生畏懼，應予非難；
    復考量被告犯後終能坦承犯行，但迄未賠償告訴人所受損害
    之犯後態度；另衡酌被告犯罪之動機、目的、手段，及其於
    本院審理時自述之學歷、工作、家庭經濟狀況等一切情狀，
    量處如主文所示之刑，並諭知易科罰金之折算標準，以資懲
    儆。
四、不予沒收之說明：　　
    被告所使用傳送訊息之電子設備並未扣案，且非屬違禁物，
    本院考量該電子設備乃供一般人作為日常生活使用，不具社
    會危險性，被告僅附隨地以該電子設備犯本罪，沒收並不當
    然可達到預防並遏止犯罪之目的，將之沒收實欠缺刑法上之
    重要性，故依刑法第38條之2 第2 項規定，不予宣告沒收及
    追徵，併此敘明。
據上論斷，應依刑事訴訟法第299條第1項前段，刑法305 條、第
41條第1 項前段，刑法施行法第1 條之1 第1 項，判決如主文。
本案經檢察官陳旻源提起公訴，檢察官羅秀蓮到庭執行職務。
中　　華　　民　　國　　111 　年　　7 　　月　　8 　　日
                  刑事第三庭  法  官  簡志宇
以上正本證明與原本無異。
如不服本判決應於收受判決後20日內向本院提出上訴書狀，並應
敘述具體理由；其未敘述上訴理由者，應於上訴期間屆滿後20日
內向本院補提理由書（均須按他造當事人之人數附繕本）「切勿
逕送上級法院」。
告訴人或被害人如不服判決，應備理由具狀向檢察官請求上訴，
上訴期間之計算，以檢察官收受判決正本之日起算。
                              書記官  林勝彥
中　　華　　民　　國　　111 　年　　7 　　月　　8 　　日
附錄本案論罪科刑法條全文：
中華民國刑法第305條
以加害生命、身體、自由、名譽、財產之事，恐嚇他人致生危害
於安全者，處2年以下有期徒刑、拘役或9千元以下罰金。